【裁判字號】    90,訴,1450
【裁判日期】    901219
【裁判案由】    違反野生動物保育法
【裁判全文】
臺灣臺南地方法院刑事判決              九十年度訴字第一四五號
    公  訴  人  臺灣臺南地方法院檢察署檢察官
    被      告  甲○○
右列被告因違反野生動物保育法案件，經檢察官提起公訴（九十年度偵字第一○七七
二號），本院判決如左：
    主  文
甲○○違反野生動物保育法第三十五條第一項規定，未經主管機關同意，販賣瀕臨絕
種野生動物產製品，處有期徒刑陸月，如易科罰金，以參佰元折算壹日，緩刑參年。
扣案之如附表所示之物均沒收。
    事  實
一、甲○○未經主管機關同意，擅自於民國九十年九月十四日下午三時十分許，在位
    於台南市○○路十七號其所經營之「吉寶齋」內，以新台幣（下同）五百元到三
    萬元不等之價格，販賣第一級瀕臨絕種野生動物大象產製品之象牙雕刻品，嗣於
    上述時地，為行政院農業委員會及台南市建設局承辦人員會同警方，當場查獲，
    並扣得象牙筆筒、象牙五子彌勒、象牙鼓、象牙梅花盤、象牙龍相框、象牙西遊
    記、象牙和服仕女、象牙童子、象牙、象牙寄居蟹、及象牙小雞各一件，象牙
    雲紋對杯、象牙羅漢對杯、象牙雞、象牙小彌勒各二件。
二、案經台南市警察局第一分局報告臺灣臺南地方法院檢察署檢察官偵查起訴。
    理  由
一、右開事實業據被告甲○○於警訊及檢察官偵訊中坦承不諱在卷，並有現場照片影
    本五張，及如事實欄所載之象牙雕刻飾品扣案可稽。被告於本院審理中辯稱：伊
    只是陳列上開物品，沒有販賣云云，無非事後避重就輕之詞，委不足採。再查大
    象無論係亞洲象或非洲象均屬瀕臨絕種野生動物一節，有行政院農業委員會提供
    之名錄一份在卷足憑，被告犯行，堪以認定。
二、核被告所為係犯野生動物保育法第四十條第一項第二款之罪，爰審酌被其犯罪之
    一切情狀，量處有期徒刑六月，並諭知易科罰金之折算標準，以資懲儆。末查被
    告前未曾受有期徒刑以上刑之宣告，有臺灣高等法院被告全國前案紀錄表附卷可
    憑，本院認被告經此次科刑後，當知所警惕，無再犯之虞，宣告刑以暫不執行為
    適當，併予宣告緩刑三年，以觀後效。扣案之如附表所示之物，係保育類野生動
    物產製品，依野生動物保育法第五十二條第一項後段宣告沒收之。
據上論斷，應依刑事訴訟法第二百九十九條第一項前段、野生動物保育法第四十條第
一項第二款、第五十二條第一項後段、刑法第十一條前段、第四十一條第一項前段、
第七十四條第一款，判決如主文。
本案經檢察官李白松到庭執行職務
中    華    民    國      九十        年      十二     月      十九     日
                                  臺灣臺南地方法院刑事第一庭
                                  法      官      蘇  孫  波
右正本證明與原本無異。
如不服本判決，應於判決送達後十日內，向本院提出上訴狀。（應附繕本）
                                  法院書記官      林  朝  鴻
中    華    民    國      九十        年      十二     月       十九    日
附表：
    象牙筆筒、象牙五子彌勒、象牙鼓、象牙梅花盤、象牙龍相框、象牙西遊記、象
    牙和服仕女、象牙童子、象牙、象牙寄居蟹、及象牙小雞各一件，象牙雲紋對
    杯、象牙羅漢對杯、象牙雞、象牙小彌勒各二件。
附錄法條：
野生動物保育法第三十五條
保育類野生動物、瀕臨絕種及珍貴稀有野生動物產製品，非經主管機關之同意，不得
買賣或在公共場所陳列、展示。
前項保育類野生動物、瀕臨絕種及珍貴稀有野生動物產製品之種類，由中央主管機關
公告之。
野生動物保育法第四十條
有下列情形之一，處六月以上五年以下有期徒刑，得併科新台幣三十萬元以上一百五
十萬以下罰金：
一  違反第二十四條第一項規定，未經中央主管機關同意，輸入或輸出保育類野生動
    物之活體或其產製品者。
二  違反第三十五條第一項規定，未經主管機關同意買賣或意圖販賣而陳列、展示保
    育類野生動物或瀕臨絕種及珍貴稀有野生動物產製品者。
以犯前項之罪為常業者，處一年以上七年以下有期徒刑，得併科新台幣五十萬元以上
二百五十萬元以下罰金。
野生動物保育法第五十二條
犯第四十條、第四十一條、第四十二條或第四十三條第三項之罪，查獲之保育類野生
動物得沒收之；查獲之保育類野生動物產製品及供犯罪所用之獵具、藥品、器具，沒
收之。
違反本法之規定，除前項規定者外，查獲之保育類野生動物與其產製品及供違規所用
之獵具、藥品、器具得沒入之。
前項經沒入之物，必要時，主管機關得公開放生、遣返、典藏或銷毀之。其所需費用
，得向違規之行為人收取。
海關或其他查緝單位，對於依法沒入或處理之保育類野生動物及其產製品，得委由主
管機關依前項規定處理。


司法院資訊處製作；財團法人民間司法改革基金會備份。
